臺灣士林地方法院刑事判決　　　　　　　 93年度訴字第400號
公　訴　人　臺灣士林地方法院檢察署檢察官
被　　　告　甲○○
上列被告因違反毒品危害防制條例案件，經檢察官提起公訴（93
年度毒偵字第590 號），及移送併案審理（台灣士林地方法院檢
察署93年度毒偵字第861 號、台灣台北地方法院檢察署93年度毒
偵字第2416號），本院經訊問被告後，被告為有罪之陳述，經合
議庭裁定認本件宜由受命法官獨任進行簡式審判程序審理，並判
決如下：
    主  文
甲○○連續施用第一級毒品，累犯，處有期徒刑壹年。扣案之海
洛因貳包（驗餘淨重為零點貳參公克、零點壹公克）沒收銷燬；
扣案之針筒參支沒收。
    事  實
一、甲○○於民國86年間因違反麻醉藥品管理條例、藥事法案件
    經台灣高等法院判處有期徒刑10月、5 月，應執行有期徒刑
    1年2月確定，於87年間復因偽造文書案件經本院判處有期徒
    刑10月、台灣高等法院判處有期徒刑8 月、5 月確定，定應
    執行刑1 年，接續執行，於89年10月27日假釋出監，嗣因縮
    刑而於90年6 月17日假釋期滿未經撤銷，以執行完畢論。復
    因犯竊盜案件，經台灣板橋地方法院判處有期徒刑4 月，嗣
    經台灣高等法院以92年上易字第2448號判決駁回上訴而確定
    ，並接續前案執行，於92年2 月19日入監服刑，於93年4 月
    1 日假釋付保護管束，現於保護管束期間。又甲○○前因施
    用第二級毒品案件，經本院以87年度訴字第338 號裁定送觀
    察、勒戒後，認無繼續施用毒品之傾向，由本院於87年7 月
    間判決免刑確定及台灣士林地方法院檢察署於87年7 月30日
    以87年度偵字第5481號不起訴處分確定。復因再犯施用第二
    級毒品案件，經台灣板橋地方法院以87年度毒聲字第2331號
    裁定送觀察、勒戒後，仍認無繼續施用毒品之傾向，由台灣
    板橋地方法院檢察署於87年10月29日以87年度偵字第21789
    號不起訴處分確定。嗣於90年2 月間因三犯施用第一級及第
    二級毒品案件，經本院於90年8 月17日以90年度毒聲字第10
    80號裁定令入戒治處所施以強制戒治，嗣因戒治著有成效，
    經本院91年7 月29日91年度毒聲字第863 號裁定停止戒治，
    所餘戒治期間，付保護管束，於91年8 月14日釋放，並於91
    年12月27日（保護管束）戒治期滿。詎甲○○仍不知悛悔，
    且未戒除施用毒品之惡習，復基於施用第一級毒品海洛因之
    概括犯意，自93年4 月14日起至同年10月5 日止，連續多次
    在下列時地施用第一級毒品海洛因，約一、兩天施用一次，
    嗣分別經查獲如下：(一)於93年4 月14日在台北市士林區○○
    ○道○ 段其朋友住處施用海洛因，嗣於93年4 月19日，經台
    灣士林地方法院檢察署觀護人室依規定通知採尿送驗結果，
    呈嗎啡陽性反應。(二)於93年5 月15日在台北市○○區○○路
    1 段173 巷26號5 樓其住處施用海洛因，嗣於同年5 月17日
    下午2 時50分許，經警在上址搜索查獲。(三)於93年8 月28日
    ，經警在台北市○○○路與吉林路口查獲海洛因1 包（驗餘
    淨重0.23公克）及注射針筒2 支（其中1 支為使用過，1 支
    為未使用過）。(四)於93年10月5 日在芝山岩公廁施用海洛因
    ，嗣於同日下午6 時50分許，經警在臺北市中山區○○○路
    ○ 段137 巷1 號前查獲，並扣得海洛因殘渣袋1 包（淨重
    0.1 公克）及注射針筒1 支（已使用過）。甲○○於上揭為
    警查獲後，經採尿送驗結果，均呈毒品鴉片及嗎啡陽性反應
    ，始查悉上情。
二、案經台灣士林地方法院檢察署檢察官偵查起訴及台灣台北地
    方法院檢察署移送併案審理。
    理  由
一、上揭事實，業據被告甲○○於本院審理時坦承不諱（見本院
    93年12月30日審理筆錄），並有扣案之海洛因2 包（淨重
    各為0.23公克、0.1 公克）、及針筒3 支扣案可資佐證，且
    被告於前揭時地，為警查獲後所採集之尿液，經送請檢驗結
    果，檢出有鴉片類及嗎啡陽性反應，有台灣檢驗科技股份有
    限公司93年4 月29日濫用藥物尿液檢驗報告、台灣尖端科技
    先進生技醫藥股份有限公司93年6 月3 日、9 月15日、10月
    18日濫用藥物檢驗報告各一份附卷可稽。又被告於93年8 月
    28日經警查獲之白粉，經送鑑定係含海洛因成分之毒品（淨
    重為0.23公克），亦有法務部調查局93年10月20日調科壹字
    第020006711 號鑑定通知書在卷足憑，足徵被告前開施用毒
    品之自白與事實相符，堪予採信。按施用毒品經觀察、勒戒
    或強制戒治執行完畢釋放後，5 年內再犯毒品危害防制條例
    第10條之施用毒品罪者，檢察官應依法追訴，毒品危害防制
    條例第23條第2 項定有明文。本件被告甲○○前因施用毒品
    案件，先後經2 次觀察勒戒，均無繼續施用傾向，而由本院
    於87年4 月8 日以87年訴字第338 號判決免刑，及台灣板橋
    地方法院檢察署檢察官於87 年10 月29日以88年度偵字第
    21789 號不起訴處分確定，嗣三犯施用毒品案件，經本院以
    90年度毒聲字第1080號裁定令入戒治處所施以強制戒治，因
    戒治著有成效，經本院91年7 月29日以91年度毒聲字第863
    號裁定停止戒治，所餘戒治期間，付保護管束，於91年8 月
    14日釋放，並於91年12月27日（保護管束）戒治期滿等情，
    分別有各該裁定影本及臺灣高等法院被告全國前案紀錄表各
    一件在卷可考。是被告自前次犯行強制戒治執行完畢釋放後
    ，五年內再犯施用第一級毒品之犯行，而應追訴處罰甚明。
    本件事證明確，被告犯行洵堪認定。
二、按海洛因係毒品危害防制條例所稱之第一級毒品，此為該條
    例第2 條第2 項第1 款所明定。被告甲○○自93年4 月14日
    起至同年93年10月5 日止連續施用第一級毒品海洛因之行為
    ，核係犯毒品危害防制條例第10條第1 項之施用第一級毒品
    罪。被告為施用毒品海洛因而持有毒品海洛因，其持有之低
    度行為皆為施用之高度行為所吸收，不另論罪。又被告先後
    多次施用第一級毒品海洛因之犯行，時間緊接，方法相同，
    觸犯構成要件相同之罪名，顯係基於概括犯意而為之，為連
    續犯，應依刑法第56條之規定以一罪論，並加重其刑。另公
    訴人起訴事實雖僅敘及被告於93年4 月19日採尿往前回溯5
    日內之某時，在不詳地點，施用第一級毒品海洛因之犯行，
    然檢察官就犯罪事實之一部起訴者，其效力及於全部，被告
    如事實欄所載之其餘施用海洛因犯行，業經檢察官移送併案
    審理，且與公訴人起訴之犯罪事實既具有連續犯之裁判上一
    罪關係，依審判不可分之原則，均應為起訴效力所及，本院
    自應併予審究。末查，被告有事實欄所載之犯罪科刑及執行
    情形，有臺灣高等法院被告全國前案紀錄表、臺灣士林地方
    法院檢察署刑案資料查註紀錄表各一份在卷可按，其前受有
    期徒刑執行完畢後，五年以內再犯本件最重本刑為有期徒刑
    以上之罪，為累犯，應依刑法第47條之規定，遞加重其刑。
    爰審酌被告前有施用毒品前科，經觀察、勒戒及強制戒治之
    治療程序後，仍未戒除惡習而繼續施用，足見其深陷毒癮而
    難以自拔，惟施用毒品僅係戕害自身健康，尚未危害他人，
    並考量其生活狀況、智識程度，施用毒品之次數，暨犯罪後
    坦承犯行，尚有悔意等一切情狀，量處如主文所示之刑，以
    資懲儆。
三、扣案之海洛因2 包（驗餘淨重為0.23公克、0.1 公克）係查
    獲之毒品，應依毒品危害防制條第18條第1 項前段之規定宣
    告沒收銷燬。扣案之針筒共3 支，其中2 支為已使用過，係
    被告所有供施用第一級毒品海洛因之物，另1 支為未使用過
    係被告預備供施用第一級毒品海洛因所用之物，業據被告供
    明在卷，爰依刑法第38條第1 項第2 款規定併予宣告沒收。
據上論斷，應依刑事訴訟法第273條之1第1項、第299條第1項前
段，毒品危害防制條例第10條第1 項、第18條第1 項前段，刑法
第11條、第56條、第47條、第38條第1 項第2 款，判決如主文。
本案經檢察官鄭世揚到庭執行職務。
中　　華　　民　　國　　94　　年　　1 　　月　　13　　日
                  刑事第三庭法  官  王俊雄
以上正本與原本無異。
如不服本判決應於送達後10日內，向本院提出上訴狀。
                            書記官  許秋莉
中　　華　　民　　國　　94　　年　　1 　　月　　18　　日
附錄本判決論罪科刑依據之法條：
毒品危害防制條例第10條：
  施用第 1 級毒品者，處六月以上五年以下有期徒刑。
  施用第 2 級毒品者，處三年以下有期徒刑。
毒品危害防制條例第18條：
  查獲之第 1 、二級毒品及專供製造或施用第 1 、二級毒品之
  器具，不問屬於犯人與否，均沒收銷燬之；查獲之第3 、四級
  毒品及製造或施用毒品之器具，無正當理由而擅自持有者，均
  沒入銷燬之。但合於醫藥、研究或訓練之用者，得不予銷燬。
  前項合於醫藥、研究或訓練用毒品或器具之管理辦法，由法務
  部會同行政院衛生署定之。
